【裁判字號】    88,訴,3393
【裁判日期】    890103
【裁判案由】    確認債權存在
【裁判全文】
臺灣臺北地方法院民事判決  八十八年度訴字第三三九三號
    原      告  沈毅實業有限公司
    法定代理人  甲○○
    訴訟代理人  張立業律師
                丁○○  住台北市○○○路○段二五號三樓之三
    被      告  台灣鐵路管理局餐旅服務總所
                        設台北市中山區○○○路三號六樓
    法定代理人  乙○○  住同右.
    訴訟代理人  丙○○  住同右.
右當事人間確認債權存在事件，本院判決如左：
    主    文
確認台灣台北地方法院八十八年度民執全字第二一四八號假扣押強制執行事件中債務
人悅勝有限公司，對於被告新台幣壹佰捌拾萬元之履約保證金返還請求權存在。
訴訟費用由被告負擔。
    事    實
甲、原告方面：
一、聲明：如主文所示。
二、陳述：
（一）原告於民國八十五年六月二十八日，擔任訴外人悅勝有限公司（下稱悅勝公司
      ）與被告間租賃契約之連帶保證人，後訴外人悅勝公司因積欠被告租金新台幣
      （下同）壹佰伍拾萬元、電費壹萬陸仟伍佰玖拾貳元，原告為此清償被告壹佰
      伍拾壹萬陸仟伍佰玖拾貳元，是依民法第七百四十九條之規定，被告對於訴外
      人悅勝公司之壹佰伍拾壹萬陸仟伍佰玖拾貳元債權，即移轉予原告。
（二）另訴外人悅勝公司與被告簽訂前述租賃契約時，依該契約第六條第一項第三款
      之約定，訴外人悅勝公司曾提供壹佰捌拾萬元之履約保證金予被告，且依該契
      約六條第二項約定，該履約保證金應於租賃期間屆滿後返還訴外人悅勝公司。
      又被告與訴外人悅勝公司間之租賃契約，已於八十八年七月二十四日屆滿，原
      告就此曾聲請本院以八十八年度民執全字第二一四八號假扣押強制執行事件，
      聲請對被告發扣押命令，惟被告竟於收受後向聲明異議，為此爰依強制執行法
      第一百二十條第二項之規定，請求確認台灣台北地方法院八十八年度民執全字
      第二一四八號假扣押強制執行事件中債務人悅勝有限公司，對於被告新台幣壹
      佰捌拾萬元之履約保證金返還請求權存在。
三、證據：提出租賃契約書一份、轉帳收入傳票、取款憑條各四紙、支票二紙、被告
    之八十八年七月二十二日餐業管字第二三五○號函和八十八年七月二十三日餐業
    管字第二三八五號函各一份、本院八十八年七月十九日北院義八十八民執全酉字
    第二一四八號執行命令和八十八年八月二日北院義八十八民執全酉字第二一四八
    號通知各一份為證。
乙、被告方面：
    被告未作何聲明，僅陳述：訴外人悅勝公司對於被告，確有壹佰捌拾萬元之履約
    保證金存在，且訴外人悅勝公司與被告間之租賃契約，亦已到期。
    理    由
一、本件原告主張之事實，業已提出租賃契約書一份、轉帳收入傳票、取款憑條各四
    紙、支票二紙、被告之八十八年七月二十二日餐業管字第二三五○號函和八十八
    年七月二十三日餐業管字第二三八五號函各一份、本院八十八年七月十九日北院
    義八十八民執全酉字第二一四八號執行命令和八十八年八月二日北院義八十八民
    執全酉字第二一四八號通知各一份為證，復為被告所自認，堪信為真實。從而，
    原告依強制執行法第一百二十條第二項之規定，請求確認本院八十八年度民執全
    字第二一四八號假扣押強制執行事件中債務人悅勝有限公司，對於被告新台幣壹
    佰捌拾萬元之履約保證金返還請求權存在，為有理由，應予准許。
二、據上論結，本件原告之訴為有理由，依民事訴訟法第七十八條，判決如主文。
中      華      民      國    八十九    年      一      月      三      日
                                 民事第六庭法      官  姜悌文
右為正本係照原本作成
如對本判決上訴，須於判決送達後廿日內向本院提出上訴狀
中      華      民      國    八十九    年      一      月       三      日
                                          法院書記官  黃幸珍


司法院資訊處製作；財團法人民間司法改革基金會備份。
